en: Champagne
xx: Champagne

en: Gatinais
xx: Gatinais

en: Languedoc
xx: Languedoc

fr: Pays-Basque
es: País Vasco

en: Guadeloupe
xx: Guadeloupe

en: Réunion Island
xx: Réunion Island
fr: Île de la Réunion

en: French Antilles
xx: French Antilles
fr: Antilles françaises

en: Alberta
xx: Alberta

en: British Columbia
xx: British Columbia

en: Manitoba
xx: Manitoba

en: New Brunswick
xx: New Brunswick

en: Newfoundland and Labrador
xx: Newfoundland and Labrador

en: Northwest Territories
xx: Northwest Territories

en: Nova Scotia
xx: Nova Scotia

en: Nunavut
xx: Nunavut

en: Ontario
xx: Ontario

en: Toronto
xx: Toronto

en: Prince Edward Island
xx: Prince Edward Island

en: Québec
xx: Québec

en: Montreal
xx: Montreal